臺灣桃園地方法院刑事判決　　　　　　　　　　　　　九十年度易字第二七八六號
　　公　訴　人　臺灣桃園地方法院檢察署檢察官
　　被　　　告　乙○○
　　選任辯護人　張堂歆律師
右列被告因傷害等案件，經檢察官提起公訴（九十年度偵字第一四０六三號），本院
判決如左：
    主  文
乙○○傷害人之身體，處拘役參拾日，如易科罰金，以參佰元折算壹日。
其餘被訴恐嚇罪部分，無罪。
    事  實
一、乙○○與丙○○係大伯與弟媳婦二親等旁系姻親關係，二人平日感情即非和睦，
    於民國九十年六月十九日下午六時許，在桃園縣楊梅鎮上湖里四鄰上四湖三十二
    號其二人共居處，乙○○因懷疑丙○○趁其至前址三樓屋頂餵鴿時，將門反鎖致
    其無法順利進屋，心生不滿，遂自行踹門進屋與當時正在前址三樓內之丙○○發
    生口角爭執。乙○○因不滿丙○○罵其為「垃圾、去死」等語，竟基於傷害之故
    意，在前址三樓佛堂，徒手拉扯並毆打丙○○之右手，致丙○○受有右上臂瘀傷
    六×四公分；右前臂瘀傷三×二公分等傷害。
二、案經丙○○訴由桃園縣警察局楊梅分局報告臺灣桃園地方法院檢察署檢察官偵查
    起訴。
    理  由
壹、傷害部分：
一、訊據被告乙○○固自承：曾於上揭時地因不滿丙○○將其反鎖門外而與丙○○發
    生爭執等情不諱，惟矢口否認涉有傷害犯行，辯稱：伊於進屋後，僅將放在桌上
    之佛經及道士畫像往旁邊揮，但未砸到丙○○，伊並未毆打丙○○，丙○○身上
    所受之傷，與伊無關云云。惟查：告訴人丙○○堅稱：因乙○○誤會其將門反鎖
    ，所以於進入屋內後，雙方即發生口角爭執，乙○○並一直拉住其手，後來其想
    帶小孩下樓，乙○○還繼續對其拳打腳踢，其受傷後隨即前往仁慈醫院就診，並
    至竹北分局備案等語，且有財團法人天主教湖口仁慈醫院九十一年三月六日（９
    １）湖仁醫病字第０五二號函附丙○○於九十年六月十九日之急診診療等相關紀
    錄乙份及該院診斷證明書一紙附卷可稽（本院卷及偵查卷第八頁），並有新竹縣
    警察局竹北分局受理各類案件紀錄表一紙在卷可憑，顯見告訴人丙○○之指訴，
    是有證據可佐；再者，告訴人指訴：被告於盛怒下，因拉扯動作導致其受有前揭
    傷害乙節，亦不違情理與經驗法則，蓋倘告訴人丙○○所受之傷害，非因與被告
    爭執拉扯所致，則其焉能隨即在天主教湖口仁慈醫院檢驗出前開傷勢？此外，告
    訴人丙○○所述遭毆經過，亦與其傷勢吻合，足認告訴人丙○○之指訴為可採。
    被告所辯，顯係避重就輕之詞，不足採信。本件事證明確，被告犯行堪以認定，
    應予依法論科。
二、核被告與告訴人為二親等姻親關係，乃家庭暴力防治法所稱之家庭成員，被告對
    告訴人傷害，施以暴力，係犯刑法第二百七十七條第一項之傷害罪，亦為家庭暴
    力防治法所稱之家庭暴力罪。爰審酌被告素行良好，此有臺灣高等法院被告全國
    前案紀錄表乙份在卷可按，係因認告訴人丙○○將其反鎖在外，並出言不遜，一
    時氣憤始出手傷害告訴人丙○○之動機，告訴人丙○○之傷勢尚非嚴重等一切情
    狀，量處如主文所示之刑，並諭知易科罰金之折算標準。
三、公訴意旨另略以：被告以丟擲物品及拳打腳踢方式，致告訴人另受有右手指撕裂
    傷、左上臂、左前臂瘀傷、左前臂、左肘、右小腿撕裂傷及右大腿、左大腿瘀傷
    等傷害，因認被告此部分亦涉有刑法第二百七十七條第一項之傷害罪嫌。按犯罪
    事實，應依證據認定之，無證據不得推定其犯罪事實；又不能證明被告犯罪者，
    應諭知無罪之判決，刑事訴訟法第一百五十四條、第三百零一條第一項分別定有
    明文。本件公訴人認被告亦涉犯前揭傷害罪嫌，係以告訴人之指訴及診斷證明書
    為其論據。訊據被告堅決否認涉有前開傷害犯行，辯稱：告訴人前開傷勢與其無
    關等語。經查：告訴人丙○○於九十年六月十九日至天主教湖口仁慈醫院急診時
    ，僅有右上臂、右前臂及右手指傷害，此有財團法人天主教湖口仁慈醫院九十一
    年三月六日（９１）湖仁醫病字第０五二號函附丙○○於九十年六月十九日之急
    診診療等相關紀錄乙份及該院九十一年五月七日湖仁醫病（９１）字第一０三號
    函附病歷摘錄表一紙在卷可憑，而有關告訴人手指撕裂傷部分，應係其夫戊○○
    與告訴人丙○○間拉奪刀子所致，與被告無關，亦據被告及證人戊○○於本院九
    十一年一月九日調查時陳稱綦詳，至告訴人九十年七月十六日驗傷時，所呈現之
    左上臂瘀傷三×二公分；左前臂瘀傷二×一公分；左前臂撕裂傷０‧五×０‧二
    公分；左肘撕裂傷０‧五公分；右大腿瘀傷三×二公分；右小腿撕裂傷一公分；
    左大腿瘀傷三×三公分等傷害部分，與其指訴遭被告毆打之時間，相距近一月，
    其間生活遭遇與身體變化不小，得否因告訴人指稱係被告腳踢所致，不能無疑，
    何況告訴人丙○○於初次至醫院驗傷時，既無該等撕裂傷口，且撕裂傷不會如同
    挫瘀傷般可能於事隔一段時日後始呈現，因此，告訴人此部分指訴，即違情理，
    尚難遽採。此外，復查無其他積極證據足資認定被告有此部分傷害犯行，惟公訴
    意旨認此部分與前開論罪科刑部分，有實質上一罪關係，爰不另為無罪之諭知，
    附此敘明。
貳、恐嚇部分：
一、公訴意旨另略以：被告於前揭時地，向告訴人丙○○恐嚇稱：要打死伊等語，致
    丙○○心生畏懼，速離家躲入鄰居親戚家，而被告又持木棒追出在該處徘徊，足
    生危害安全，因認被告涉有刑法第三百零五條恐嚇罪嫌。
二、按犯罪事實，應依證據認定之，無證據不得推定其犯罪事實；又不能證明被告犯
    罪者，應諭知無罪之判決，刑事訴訟法第一百五十四條、第三百零一條第一項分
    別定有明文。
三、本件公訴人認被告涉犯前揭罪嫌，係以被告自承當日曾持小木板追出等語及告訴
    人丙○○之指訴，為其論據。訊據被告固坦承曾於上開時、地與告訴人丙○○口
    角爭執，並持小木板追出等語，惟堅決否認涉有刑法第三百零五條之犯行，並辯
    稱：未對丙○○說要打死伊，且丙○○後來還跑到隔壁對鄰居說，倘若那天沒有
    人來搶刀子，即要捅乙○○幾刀，而其當天係為找丙○○評理，才追出家門，因
    在路上看見有一根長約六十公分、寬約三公分的合板，才順手將木板撿起，但撿
    木板係為防遇到蛇，並非欲打丙○○，伊當日絕未恐嚇丙○○，僅有問丙○○為
    何罵伊垃圾，並叫伊去死等語。經查：告訴人雖於警訊及本院調查時指稱：乙○○直說要其去死，並稱要死也要找墊背，其聽了很害怕，所以不敢回家住，且其
    報案時即已跟警察說被打又被恐嚇云云，惟查：證人戊○○於本院九十一年一月
    九日調查時證稱：未曾聽見乙○○恐嚇丙○○稱要打死丙○○等語（本院訊問筆
    錄參照），證人即在場鄰居丁○○於本院九十一年二月六日調查時亦證稱：其僅
    聽見乙○○和丙○○在吵架，當時聽見乙○○對丙○○說：你怎麼可以叫我垃圾
    叫我去死，未聽見乙○○對丙○○說要打死他，其因以為丙○○與戊○○夫妻間
    吵架，即邀丙○○先到其住處，丙○○進屋後，僅稱鴿舍被反鎖，乙○○很生氣
    等語，證人即兩造之鄰居甲○○則於本院審理時證稱：當天丙○○至其住處時，
    未曾說遭乙○○恐嚇，亦未說遭乙○○毆打，但曾說要不是先生來奪刀，就要拿
    刀捅乙○○等語，顯見被告所辯，是有依據，何況告訴人丙○○於案發後，至新
    竹縣警察局竹北分局報案時，亦僅陳稱遭乙○○毆打成傷，未曾表示遭恐嚇一節
    ，此有證人即受理報案之員警曾啟智於本院九十一年二月六日調查時證稱：當時
    丙○○僅說被打，當天丙○○完全未說遭人恐嚇等語屬實，並有新竹縣警察局竹
    北分局受理各類案件紀錄表一紙在卷可稽，衡之常情，倘告訴人丙○○確曾遭被
    告以上開言詞及行動恐嚇並心生畏懼，應無僅對員警表示遭毆，而未曾描述遭恐
    嚇情事；且丁○○、甲○○與被告及告訴人間均僅係鄰居關係，實無甘冒偽證罪
    處罰迴護被告之必要，從而，告訴人於案發後一月餘始稱遭被告以「打死伊」等
    語恐嚇，不僅與右揭證人所述不符，且與常理相悖，尚難採信。被告前開所辯，
    堪信為真實。此外，復已查無其他積極證據足認被告涉有恐嚇犯行，爰諭知被告
    無罪之判決。
據上論斷，應依刑事訴訟法第二百九十九條第一項前段、第三百零一條第一項，刑法
第二百七十七條第一項、第四十一條第一項前段，罰金罰鍰提高標準條例第一條前段
、第二條，判決如主文。
本案經檢察官羅秀蓮到庭執行職務
中      華      民      國    九十一    年      七      月    二十四    日
                                  臺灣桃園地方法院刑事第六庭
                                      審判長法  官  周 政 達
                                            法  官  黃 永 定
                                            法  官  簡 婉 倫
右正本證明與原本無異。
如不服本判決，應於判決送達後十日內向本院提出上訴狀( 應附繕本 )，上訴於
臺灣高等法院。
                                            書記官  王 泰 元
中      華      民      國    九十一    年      七      月    二十六    日
附錄本案論罪科刑法條：
刑法第二百七十七條
傷害人之身體或健康者，處三年以下有期徒刑、拘役或一千元以下罰金。
犯前項之罪因而致人於死者，處無期徒刑或七年以上有期徒刑；致重傷者
，處三年以上十年以下有期徒刑。
